臺灣新竹地方法院刑事判決
110年度金訴字第248號
公  訴  人  臺灣新竹地方檢察署檢察官
被      告  林煜庭



上列被告因違反洗錢防制法等案件，經檢察官提起公訴（110年
度偵字第6437、6567號）及移送併辦（臺灣花蓮地方檢察署110
年度偵字第1988號），本院判決如下：
    主  文
甲○○共同犯洗錢防制法第14條第1項之洗錢罪，處有期徒刑肆月
，併科罰金新臺幣貳萬元，罰金如易服勞役，以新臺幣壹仟元折
算壹日。又共同犯洗錢防制法第14條第1項之洗錢罪，處有期徒
刑肆月，併科罰金新臺幣貳萬元，罰金如易服勞役，以新臺幣壹
仟元折算壹日。應執行有期徒刑陸月，併科罰金新臺幣參萬元，
罰金如易服勞役，以新臺幣壹仟元折算壹日。　
未扣案犯罪所得新臺幣貳仟元沒收，於全部或一部不能沒收或不
宜執行沒收時，追徵其價額。　
　　犯罪事實
一、甲○○依其智識及一般社會生活之通常經驗，應可知悉他人將
    來源不明之款項匯入自己帳戶內，再代為提領交付予指定之
    人或加以轉出，將可能為他人遂行詐欺犯罪並致難以追查而
    可掩飾、隱匿詐欺犯罪所得去向，仍與某真實姓名年籍均不
    詳之人共同意圖為自己不法之所有，基於縱使共同遂行詐欺
    取財犯罪並掩飾、隱匿詐欺犯罪所得去向，亦不違反其本意
    之不確定故意之犯意聯絡，於民國109年12月間某日，提供
    其向台新國際商業銀行（下稱台新銀行）花蓮分行帳號：00
    0-00000000000000號及合作金庫銀行北花蓮分行帳號：000-
    0000000000000號等帳戶予自稱「張雅婷」或「張智傑」之
    真實姓名年籍不詳之人，並約定待領得款項交付與對方收受
    後，可獲得提領款項4％之報酬，而為下列行為：
（一）於110年1月5日上午9時10分許，不詳之詐騙集團成員致電
      乙○○，並佯稱：伊係欲出售土地之地主劉勝龍，急需用款
      新臺幣（下同）35萬元云云，致乙○○陷於錯誤，於同日上
      午11時5分許，委請渠妻吳素卿至聯邦銀行南崁分行，以
      臨櫃匯款方式，將前揭款項匯入詐騙集團成員所指定之甲○○前揭台新銀行帳戶內；再於同日中午12時13分至16分許
      之期間，由甲○○在台新銀行花蓮分行前，以臨櫃提領33萬
      元、ATM提領2萬元之方式，將前揭款項提領完畢，並在花
      蓮縣○○市○○路000號之6麥當勞前，將上開款項交付給自稱
      為「張智傑」指派之人。
（二）又於110年1月5日上午某時許，不詳之詐騙集團成員致電
      丙○○，並詐稱：因丙○○積欠電信費用1萬3726元未繳且涉
      及刑事案件，需再補匯款20萬元至指定帳戶作為保證金云
      云，致丙○○陷於錯誤，於同日下午3時37分許，在臺南市
      麻豆區華南銀行，以臨櫃匯款方式，將前揭款項匯入詐騙
      集團成員所指定之甲○○前揭合作金庫銀行帳戶內；再於同
      日下午4、5時許之期間，由甲○○在合作金庫銀行北花蓮分
      行前，將前揭款項其中之15萬元領出，另以轉帳方式將3
      萬元轉出至其他帳戶，並在花蓮縣○○市○○○路000號前，將
      前揭提領之款項交付給自稱為「張智傑」指派之人，翌（
      6）日凌晨0時許，在花蓮縣○○鄉○○村○○○000○0號統一商店
      祥佑門市，甲○○經聯繫後，再提領2000元作為報酬並以之
      繳納自己電話費用，而餘款1萬8000元為警通報為警示帳
      戶，而遭凍結尚未提領完畢，嗣為警據報循線查獲。
二、案經乙○○訴由彰化縣警察局彰化分局報告、丙○○訴由臺中市
    政府警察局大甲分局報告臺灣新竹地方檢察署檢察官偵查後
    起訴。
    理  由
壹、證據能力
一、本件被告之供述，被告並未主張係以不正方法取得或筆錄記
    載與實際所述不符合之情形而無證據能力，足認被告於警詢
    、偵訊時之供述，均屬出於自由意識之陳述，無何任意性瑕
    疵可指，應具有證據能力。
二、按被告以外之人於審判外之言詞或書面陳述，除法律有規定
    者外，不得作為證據，刑事訴訟法第159條第1項固定有明文
    ；惟被告以外之人於審判外之陳述，雖不符同法第159條之1
    至第159之4之規定，而經當事人於審判程序同意作為證據，
    法院審酌該言詞陳述或書面陳述作成時之情況，認為適當者
    ，亦得為證據。又當事人、代理人或辯護人於法院調查證據
    時，知有第159條第1項不得為證據之情形，而未於言詞辯論
    終結前聲明異議者，視為有前項之同意，刑事訴訟法第159
    條之5第1項、第2項亦定有明文。查被告以外之人於警詢時
    所為之證述，暨卷內以其等記載為內容之文書證據，雖均屬
    被告以外之人於審判外之言詞陳述，然被告就上開證人於審
    判外之陳述，於本院審理中，並不爭執證據能力，復未曾於
    言詞辯論終結前聲明異議；而本院審酌該等證人陳述作成時
    之情況，並無不能自由陳述之情形，亦無違法取證及證明力
    過低之瑕疵，且與待證事實具有關連性，認為以之作為證據
    應為適當，依前揭規定說明，自得為證據。
三、本件其餘所引非供述證據部分，被告均未於本院言詞辯論終
    結前表示無證據能力，復查其取得過程亦無何明顯瑕疵，均
    得作為本件之證據。
貳、實體部分：
一、訊據被告甲○○固自承確有將帳戶提供他人使用並配合提領款
    項及轉出款項等事實，然矢口否認有何詐欺、洗錢之犯行，
    辯稱：對方自稱是某個虛擬貨幣交易比特幣之平台，我的工
    作內容就是提供自己的帳戶，再依照對方指示提款、將現金
    提供給對方指定之人，對方說他們比特幣交易所會員獲利的
    錢需要我提供帳戶，並幫他們領錢出來，之後我收到帳戶異
    常的通知，也聯絡不到「張智傑」，當時真的沒想這麼多云
    云。惟查：
㈠、證人即告訴人乙○○、丙○○確有遭詐欺集團成員以上開方式詐
    騙、陷於錯誤，依指示將前揭款項存入被告所申辦之前揭台
    新銀行、合庫銀行帳戶，嗣經被告分別於上開時間提領後交
    付他人、或轉出等情，有下列證據可證：
１、經證人即告訴人乙○○、丙○○及證人吳素卿於警詢時證述明確
    （見110年度偵字第6567號卷第8至9頁、10至10頁反面，110
    年度偵字第6437號卷第8至9頁反面）。
２、並有下列書證、物證在卷可參：
⑴、110年1月5日聯邦銀行客戶收執聯影本1份。（見110年度偵字
    第6567號卷第11頁）
⑵、（證人乙○○）內政部警政署反詐騙諮詢專線紀錄表、桃園市
    政府警察局蘆竹分局南竹派出所受理詐騙帳戶通報警示簡便
    格式表、金融機構聯防機制通報單影本各1份。（見110年度
    偵字第6567號卷第12至14頁）
⑶、（被告甲○○）帳戶個資檢視1份。（見110年度偵字第6567號
    卷第18頁）
⑷、（被告甲○○）台新國際商業銀行110年2月18日台新作文字第1
    1002383號函檢附本行帳號00000000000000之開戶資料及109
    年10月1日起至110年1月5日之交易明細。（見110年度偵字
    第6567號卷第19至23頁反面）
⑸、「張雅婷」照片翻拍畫面5張、「張智傑」主頁翻拍照片1張
    。（見110年度偵字第6567號卷第24至26頁反面）
⑹、與「張雅婷」對話紀錄翻拍照片24張。（見110年度偵字第65
    67號卷第27至38頁反面）
⑺、（證人丙○○）內政部警政署反詐騙諮詢專線紀錄表、臺南市
    政府警察局麻豆分局麻豆派出所受理詐騙帳戶通報警示簡便
    格式表、金融機構聯防機制通報單影本各1份。（見110年度
    偵字第6437號卷第11至11頁反面、14、17頁=花蓮縣警察局
    花蓮分局花市警刑字第1100009332號刑案偵查卷宗第69至73
    頁）
⑻、（被告甲○○）帳戶個資檢視1份。（見110年度偵字第6437號
    卷第12頁）
⑼、（證人丙○○）華南商業銀行110年1月5日匯款回條聯1紙。（
    見110年度偵字第6437號卷第20頁）
⑽、（證人丙○○）110年1月29日切結書1份。（見110年度偵字第6
    437號卷第23頁）
⑾、（被告甲○○）合作金庫商業銀行北花蓮分行110年3月16日合
    金北花蓮字第1100000767號函檢送本分行客戶帳號：5850XX
    XXXXX33之開戶資料（含開戶影像照片）及自109年12月1日
    起至110年3月12日止交易明細表共3紙。（見110年度偵字第
    6437號卷第25至28頁）
⑿、花蓮縣警察局花蓮分局照片（臨櫃提領、ATM提領影像翻拍照
    片）3張。（見花蓮縣警察局花蓮分局花市警刑字第1100009
    332號刑案偵查卷宗第15、17頁）
⒀、（被告甲○○）台新國際商業銀行110年2月25日台新作文字第1
    1002322號函檢附本行帳號00000000000000自109年12月1日
    起至110年1月26日（函到日）止之交易明細（含基本資料）
    、該帳戶於110年1年5日至本行臨櫃及機台提領之監視錄影
    光碟。（見花蓮縣警察局花蓮分局花市警刑字第1100009332
    號刑案偵查卷宗第19至21頁）
⒁、（被告甲○○）合作金庫商業銀行北花蓮分行110年2月24日合
    金北花蓮字第1100000509號函檢送本分行客戶帳號：5850XX
    XXXXX33之基本資料及109年12月1日起至110年2月18日止交
    易明細表共二紙。（見花蓮縣警察局花蓮分局花市警刑字第
    1100009332號刑案偵查卷宗第23至27頁）
⒂、元大銀行自動櫃員機交易明細表影本1紙。（見花蓮縣警察局
    花蓮分局花市警刑字第1100009332號刑案偵查卷宗第29頁）
⒃、與「張雅婷」通訊軟體對話紀錄翻拍照片共24張。（見花蓮
    縣警察局花蓮分局花市警刑字第1100009332號刑案偵查卷宗
    第31至39頁）
⒄、（證人乙○○）桃園市政府警察局蘆竹分局南竹派出所受理刑
    事案件報案三聯單、受理各類案件紀錄表影本各1份。（見
    花蓮縣警察局花蓮分局花市警刑字第1100009332號刑案偵查
    卷宗第55、57頁）
⒅、（證人丙○○）臺南市政府警察局麻豆分局麻豆派出所受理刑
    事案件報案三聯單、受理各類案件紀錄表影本各1份。（見
    花蓮縣警察局花蓮分局花市警刑字第1100009332號刑案偵查
    卷宗第75、77頁）
⒆、（被告甲○○）合作金庫商業銀行北花蓮分行110年6月22日合
    金北花蓮字第1100001905號函檢送本分行客戶帳號：5850XX
    XXXXX33，自109年10月1日起至110年1月6日止交易明細表共
    一紙。（見臺灣花蓮地方檢察署110年度偵字第1988號卷第2
    1至23頁）
⒇、花蓮縣警察局花蓮分局110年6月19日花市警刑字第110001546
    5號函檢陳被告甲○○詐欺案line對話紀錄照片及電子檔各1份
    。（見臺灣花蓮地方檢察署110年度偵字第1988號卷第25至3
    9頁）
、ATM監視器光碟1片。（置於臺灣花蓮地方檢察署110年度偵字
    第1988號卷偵查錄音光碟片存放袋內）
３、且被告就上開客觀事實於本院準備程序及審理時亦均不爭執
    在卷，此部分事實自堪認定。
㈡、被告固以上開情詞置辯，然查：
１、被告於本院審理時供稱略以：對方自稱是虛擬貨幣平台，但
    是對於該交易平台有無實際設立公司行號、經營的公司項目
    內容、公司所在等等，我只有去APP商城找過，沒有去特別
    了解，就是看到有這個平台而已，就公司有無合法登記設立
    也沒有去查證了解，當時我也沒辦法確認匯入我帳戶的款項
    來源是屬於合法正當，我在跟對方的LINE對話紀錄中，有詢
    問對方做這個有無法律風險，或是會不會被盜用，是因為感
    覺網路兼職很容易被騙，怕自己帳戶被拿來做不法使用等語
    （見本院卷第188至191頁）。
２、再依被告與所稱「張雅婷」之通訊軟體對話紀錄翻拍照片可
    知（見書證⒇），其中對方在解說工作內容時，除提及會有
    錢匯入被告帳戶、再由被告提領出來外，對方亦稱「如果有
    幾個帳戶的話，我是建議你多配合幾個帳戶，假設一個賬戶
    交易金額是10萬，相應你可以得到4000薪水，那你配合3個
    賬戶金額是30萬，你就可以領取薪水12000以上，配合帳戶
    多薪水得到更多了解嗎？」（「賬戶」應為「帳戶」之誤）
    ，且被告係回應以「了解，那能另外辦帳戶來用嗎？」，對
    方回以「您是需要去辦理帳戶再配合是嗎？」，被告再回應
    「不用，先配合，後面再增加行嗎？」，又稱「三個吧，會
    有風險還是會被盜用嗎？」（見書證⒇第29頁）。
３、是依被告上揭所述，其與對方素不相識，雖對方自稱係合法
    公司，然被告並未進行任何查證或確認，又如何僅憑藉對方
    之說法而有所信賴，再依其所述及與對方之通訊軟體對話紀
    錄，被告與對方之對話過程中，對方所稱之工作內容竟係提
    供多幾個帳戶可以有更多薪水，顯然係單純提供帳戶使用並
    配合提領款項即可獲取報酬，被告於本院審理時自承其係大
    學肄業，曾經做過人力派遣、工地、冷凍空調等工作，顯然
    係有相當智識程度及社會經驗之成年人，而一般正常之工作
    內容，或需有專業技能、或需要付出相對應之勞力，又豈可
    能僅需要「提供帳戶供使用並幫忙領款」即可獲取金錢，甚
    至係以配合帳戶提供之多寡決定報酬，況比特幣已經係國際
    公認之虛擬貨幣，該幣別之交易並未違法，一般人均可經由
    自己之帳戶交易或處理交易所得款項，又何以需要額外支付
    他人報酬僅係為了使用他人帳戶處理比特幣交易款項，參以
    被告於與對方對話時，實已認知到所為可能有違法之風險，
    有上揭對話內容及被告之供述可佐，堪認其於提供帳戶供使
    用及提領、轉出款項時，已足以認知到所為有可能係於法有
    違之舉，其空言所辯自無足為採。
４、按行為人對於構成犯罪之事實，明知並有意使其發生者，為
    故意。行為人對於構成犯罪之事實，預見其發生而其發生並
    不違背其本意者，以故意論，刑法第13條定有明文。是故意
    之成立，不以對於構成犯罪之事實，明知並有意使其發生為
    必要，僅需對於構成犯罪之事實、結果，預見其發生，而其
    發生並不違背其本意即為已足。亦即倘行為人認識或預見其
    行為會導致某構成要件實現（結果發生），縱其並非積極欲
    求該構成要件實現（結果發生），惟為達到某種目的而仍容
    任該結果發生，亦屬法律意義上之容任或接受結果發生之「
    間接故意」，此即前揭法條所稱之「以故意論」。而共同正
    犯之意思聯絡，不以彼此間犯罪故意之態樣相同為必要，蓋
    刑法第13條第1 項雖屬確定故意（直接故意），同條第2項
    則屬不確定故意（間接故意），惟不論「明知」或「預見」
    ，僅係認識程度之差別，不確定故意於構成犯罪事實之認識
    無缺，與確定故意並無不同，進而基此認識「使其發生」或
    「容認其發生（不違背其本意）」，共同正犯間在意思上乃
    合而為一，形成意思聯絡。
　　被告所辯並不可採，已如前述，且近來詐欺犯罪猖獗，詐欺
    犯罪者為掩飾真實身分，規避查緝，常以利用各種方式取得
    可供使用之帳戶隱匿詐騙款項流向，類此手法早經政府機關
    與各類傳播媒體廣為宣導周知，被告依其智識程度、社會經
    驗、及與他人對話過程中所詢問之問題等，其顯然對於詐欺
    犯罪者會利用他人帳戶遂行犯行一情有相當程度之瞭解，業
    如前述，則其對於所提領帳戶內莫名匯入之款項可能涉及詐
    欺犯罪所得，自當有所預見，竟仍依照對方指示臨櫃提款、
    操作ATM 提領或轉出款項，其配合對方使用自己之帳戶並提
    領該帳戶內之款項，係本案詐欺所得款項，並進而將該款項
    交付對方，此顯然未逸脫其預見之範圍，從而，被告配合對
    方使用自己之帳戶後提領、轉出該等款項，以此方式參與詐
    欺取財犯行，心態上顯然對於其行為成為詐欺犯罪計畫之一
    環，而促成犯罪既遂之結果予以容任。
　　是其雖無積極使詐欺取財犯罪發生之欲求，仍有縱該等款項
    為詐欺財產犯罪所得，亦不違背本意，而予以提領、轉出該
    等款項後交付對方，以隱匿該等特定犯罪所得之去向、所在
    ，而有與不詳之通訊軟體對話者共同詐欺取財、洗錢之不確
    定故意，洵堪認定。被告上揭所辯，並無可採。
５、依洗錢防制法第2 條第2 款、第3 條第2 款之規定，掩飾或
    隱匿刑法第339 條犯罪所得之本質、來源、去向、所在、所
    有權、處分權或其他權益者，即構成洗錢行為。又洗錢之前
    置犯罪完成，取得財產後所為隱匿或掩飾該財產的真實性質
    、來源、所在地、處置、轉移、相關的權利或所有權之行 
    為，固為典型洗錢行為無疑，然於犯罪人為前置犯罪時，即
     提供帳戶供犯罪人作為取得犯罪所得之人頭帳戶，或於其
    後 交付犯罪所得款項製造金流斷點，致無法查得犯罪所得
    流向 等，均會產生掩飾或隱匿該犯罪不法所得真正去向之
    洗錢效 果。亦即，從犯罪者之角度觀察，犯罪行為人為避
    免犯行遭 查獲，會盡全力滅證，但對於犯罪之成果即犯罪
    所得，反而 會盡全力維護，顯見洗錢犯罪本質上本無從確
    知犯罪行為之 存在，僅為合理限制洗錢犯罪之處罰，乃以
    不法金流與特定 犯罪有連結為必要。是以，依犯罪行為人
    取得該不法金流之 方式，已明顯與洗錢防制規定相悖，有
    意規避洗錢防制規定 ，為落實洗錢防制，避免不法金流流
    動，自不以提供帳戶為 限，亦包括取得款項後，將款項交
    予犯罪組織之其他成員， 致無法或難以追查犯罪所得去向
    之洗錢結果。本次修法既於 立法理由中明示掩飾不法所得
    去向之行為亦構成洗錢，則以 匯款或交付現金等方式，致
    產生掩飾或隱匿不法犯罪所得真 正去向之行為，亦屬洗錢
    防制法第14條第1項所規範之洗錢 類型（最高法院108年度
    台上字第1744號判決參照）。
　　本件依上開事證，告訴人2人遭詐匯款至上開台新銀行、合
    庫銀行帳戶內，該款項即為被告與不詳通訊軟體對話者共同
    犯本案詐欺取財罪而取得，自屬特定犯罪之所得，且由被告
    將該等款項自帳戶內轉出或提領後交予對方後，即無從查明
    該等款項遭提領或轉出後之流向，顯可製造金流之斷點，自
    足隱匿該等特定犯罪所得之去向、所在，並非單純犯罪後處
    分贓物之不罰後行為，而該當洗錢防制法所規範之洗錢行為
    無訛。　　
㈢、綜上所述，被告前揭空言所辯核屬卸責之詞，並不足採。其
    所為本案犯行事證明確，應予以依法論科。 　　　
㈣、至被告雖於警詢、偵訊時稱其曾與自稱「張雅婷」、「張智
    傑」之人通訊，並將款項交付予「張智傑」指派之人，然其
    於審理時亦稱：我沒有實際跟「張智傑」或「張雅婷」見過
    面，他們到底是一個人或兩個人我無法確定等語明確（見本
    院卷第191、192頁），則既然無法排除與被告聯繫之「張智
    傑」、「張雅婷」及向被告收取款項之人為同一人之可能，
    且亦無證據足認該自稱「張雅婷」或「張智傑」之人為未滿
    18歲之少年，依有疑義利於被告原則，自應為有利被告之認
    定，尚無從遽認被告有三人以上共犯詐欺取財罪之情形，及
    有與少年共犯之情形，併予敘明。
二、論罪科刑：
㈠、核被告所為，均係犯刑法第339 條第1項之詐欺取財罪及洗錢
    防制法第14條第1 項之洗錢罪。
　　起訴意旨雖認被告就詐欺取財部分應依刑法第30條之規定論
    以幫助犯，然查被告除提供帳戶外，並實際進行款項提領、
    轉帳之工作已如前述，則被告既已實施詐欺取財犯罪構成要
    件之行為，並具有詐欺取財之不確定故意，有犯意聯絡、行
    為分擔，是應屬正犯無訛，起訴意旨容有誤會，自應依法更
    正，且經本院於審理時予以告知，無礙於被告訴訟上之防禦
    權，且因幫助犯與正犯僅係參與犯罪程度之不同，而刑事訴
    訟法第300條所謂變更法條，係指罪名之變更而言，若僅行
    為態樣有正犯、從犯之分，或既遂、未遂之別，即毋庸引用
    刑事訴訟法第300 條變更起訴法條（最高法院101年度台上
    字第3805號判決意旨參照），併予說明。
　　又移送併辦部分（臺灣花蓮地方檢察署110年度偵字第1988
    號）所載犯罪事實與起訴事實相同，本即屬本院審理範圍，
    併予說明。
㈡、被告與不詳之通訊軟體對話者間，就本案犯行具犯意聯絡及
    行為分擔，均應依刑法第28條之規定，論以共同正犯。
㈢、被告以一行為犯上開詐欺取財、洗錢2罪，為想像競合犯，均
    應依刑法第55條規定從一重論以洗錢罪處斷。
㈣、被告所犯上揭提供2個金融帳戶，而後再分別自所提供台新銀
    行帳戶提領告訴人乙○○所匯款項，自所提供合庫銀行提領、
    轉出告訴人丙○○所匯款項，兩次犯行分別侵害告訴人2人之
    財產法益，顯係犯意各別，行為互殊，應分論併罰。
㈤、按犯洗錢防制法第14、15條之罪，在偵查或審判中自白者，
    減輕其刑，同法第16條第2項定有明文。起訴書雖記載被告
    於偵查中「自白」，然依照其偵查中所述，其僅就檢察官訊
    問之過程有所說明，然就詢問是否認罪時，則沉默未答，有
    偵訊筆錄在卷可參（見110年度偵字第6437號卷第37頁反面
    ），而本件被告於本院準備程序、審理時，並未自白犯罪，
    其雖曾於本院111年3月24日調查訊問時，對於問以「所以就
    本件犯罪事實是否承認」時，稱「我承認」，然其嗣後仍回
    應以當時不知道所為不法、沒想那麼多等語加以爭執，於本
    院審理時亦稱111年3月24日訊問時所述「我承認」之意只是
    承認客觀事實，但不認罪等語明確（見本院卷第192頁），
    自與上開減刑規定之要件未合，無從依該規定予以減刑。　
㈥、爰審酌被告提供自己之帳戶供他人用以詐騙告訴人2人之財物
    ，並擔任提領、轉出款項等移轉犯罪所得之工作，造成偵查
    犯罪機關追查犯罪所得及查緝犯罪之困難，破壞社會交易秩
    序及人際間信賴關係，所為造成告訴人2人財產受有損害，
    暨衡酌被告犯罪動機、目的、手段、參與程度及所生損害，
    暨其自述之智識程度、家庭生活及經濟狀況（家中尚有3名
    年幼子女）及前無刑事前案紀錄（參見臺灣高等法院被告前
    案紀錄表）等一切情狀，量處如主文所示之刑，及就併科罰
    金部分諭知如易服勞役之折算標準。並考量被告所犯兩次洗
    錢罪，均為罪質同一之罪，且犯罪手法相同、犯罪時間相近
    ，倘就其刑度予以實質累加，尚與現代刑事政策及刑罰之社
    會功能不符等情，衡酌被告所犯各罪之法律之目的、違反之
    嚴重性及貫徹刑法量刑公平正義理念，爰定其應執行之刑如
    主文所示，併諭知罰金易服勞役之折算標準　
㈦、沒收：
１、按犯罪所得，屬於犯罪行為人者，沒收之；於全部或一部不
    能沒收或不宜執行沒收時，追徵其價額，刑法第38條之1第1
    項前段、第3項定有明文。本案被告因上揭行為實際上獲取2
    000元之報酬，已經其於本院準備程序、審理時自承在卷，
    此部分既屬被告犯罪所得，自應依刑法第38條之1第1項前段
    宣告沒收，因並未扣案，是於全部或一部不能沒收或不宜執
    行沒收時，追徵其價額。
２、按犯洗錢防制法第14條之罪，其所移轉、變更、掩飾、隱匿
    、收受、取得、持有、使用之財物或財產上利益，沒收之，
    洗錢防制法第18條第1項前段定有明文。關於犯罪行為人犯
    洗錢防制法第14條之罪，其所掩飾、隱匿之財物本身僅為洗
    錢之標的，難認係供洗錢所用之物，故洗錢行為之標的除非
    屬於前置犯罪之不法所得，而得於前置犯罪中予以沒收者外
    ，既非本案洗錢犯罪之工具及產物，亦非洗錢犯罪所得，尤
    非違禁物，尚無從依刑法沒收規定予以宣告沒收，自應依上
    開第18條第1項前段規定予以宣告沒收。且此規定係採義務
    沒收主義，祇要合於前述規定，法院即應為相關沒收之諭知
    ，然該洗錢行為之標的是否限於行為人者始得宣告沒收，法
    無明文，是從有利於被告之認定，倘法條並未規定「不問屬
    於犯罪行為人與否均沒收」時，自仍以屬於被告所有者為限
    ，始應予沒收。查被告所提領或轉出之款項，固為洗錢之標
    的，然尚無證據證明該等款項係由被告自己納入所有，依據
    上開說明，尚無從依洗錢防制法第18條第1項前段規定宣告
    沒收或追徵。
據上論斷，應依刑事訴訟法第299條第1項前段，判決如主文。
本案經檢察官吳志中提起公訴，檢察官江昂軒移送併辦，經檢察
官陳中順到庭執行職務。
中    華    民    國   111    年     6    月     30   日
                  刑事第八庭    審判長法  官  廖素琪
                                      法  官  李建慶
                                      法  官  林哲瑜
以上正本證明與原本無異。　　　　　　　　　　　　　　　　
如不服本判決應於收受本判決後20日內向本院提出上訴書狀，上
訴書狀應敘述具體理由。上訴書狀未敘述上訴理由者，應於上訴
期間屆滿後20日內補提理由書狀於本院(均須按他造當事人之人
數附繕本)「切勿逕送上級法院」。
中　　華　　民　　國　　111 　年　　7 　　月　　4 　　日
                                      書記官  胡家寧

附錄本案論罪科刑法條全文：
洗錢防制法第14條
有第二條各款所列洗錢行為者，處7年以下有期徒刑，併科新臺
幣5百萬元以下罰金。
前項之未遂犯罰之。
前二項情形，不得科以超過其特定犯罪所定最重本刑之刑。

中華民國刑法第339條
（普通詐欺罪）
意圖為自己或第三人不法之所有，以詐術使人將本人或第三人之
物交付者，處5年以下有期徒刑、拘役或科或併科50萬元以下罰
金。
以前項方法得財產上不法之利益或使第三人得之者，亦同。
前二項之未遂犯罰之。